臺灣新竹地方法院刑事判決
111年度簡上字第13號
上  訴  人  
即  被  告  楊宗晏



上列上訴人即被告因傷害案件，不服本院竹北簡易庭民國110年1
1月22日所為之110年度竹北簡字第355號第一審簡易判決（聲請
簡易判決處刑案號：110年度偵字第6301號），提起上訴，本院
管轄之第二審合議庭判決如下：
    主  文
上訴駁回。
楊宗晏緩刑貳年。 
    事實及理由
一、本案經本院合議庭審理結果，認本院第一審刑事簡易判決認
    事用法及量刑均與本院合議庭所認定者相同，俱無不當，應
    予維持。本件除證據部分補充「被告楊宗晏於本院第二審準
    備程序及審理時之自白（簡上卷第40、62頁）」外，餘均引
    用第一審刑事簡易判決記載之事實、證據及理由（如附件甲
    ）。
二、被告上訴意旨略以：我想要與告訴人和解並賠償其損失，希
    望可以從輕量刑或給我緩刑機會等語。經查，原審認被告犯
    行明確，依刑事訴訟法第449條第1項前段規定，並詳為審酌
    刑法第57條各款所列情狀，於法定刑內量處被告有期徒刑2
    月，如易科罰金，以新臺幣（下同）1,000元折算1日，經核
    並未逾越法定刑度，又未濫用自由裁量之權限，量刑亦甚屬
    妥適，與罪刑相當及比例、公平原則均無違；且按法院對於
    具備緩刑條件之刑事被告，認為以暫不執行刑罰為適當者，
    得宣告緩刑，為刑法第74條所明定，至於暫不執行刑罰之是
    否適當，則由法院就被告有無再犯之虞，及能否由於刑罰之
    宣告而策其自新等一切情形，依其自由裁量定之，故是否宣
    告緩刑，乃由法院依職權斟酌，縱原審未宣告緩刑，亦不生
    不適用法則或其他違背法令之問題。據此，被告提起本案上
    訴，為無理由，應予駁回。
三、末查，被告未曾因故意犯罪受有期徒刑以上刑之宣告，此有
    臺灣高等法院被告前案紀錄表附卷可查，其因一時疏失致罹
    刑典，惟犯罪後已坦承犯行，態度良好，且於本院第二審審
    理中已與告訴人林柏均成立和解，並依和解條件給付完畢，
    有本院和解筆錄1份在卷可憑（簡上卷第45頁），綜上各情
    ，堪認被告經此偵審程序及刑之宣告，諒當知所警惕，謹慎
    小心行事，信無再犯之虞，本院因認其所受宣告之刑以暫不
    執行為適當，爰依刑法第74條第1項第1款規定，併予宣告緩
    刑2年，以啟自新。
據上論斷，應依刑事訴訟法第455條之1第1項、第3項、第368條
、第373條，判決如主文。
本案經檢察官邱志平聲請以簡易判決處刑，檢察官林李嘉到庭執
行職務。
中　　華　　民　　國　　111 　年　　5 　　月　　19　　日
　　　　　　　　　刑事第三庭　　審判長法　官  賴淑敏　
　　　　　　　　　　　　　　　　　　　法　官　黃怡文
　　　　　　　　　　　　　　　　　　　法　官　王靜慧
以上正本證明與原本無異。
不得上訴。
中　　華　　民　　國　　111 　年　　5 　　月　　20　　日
                                      書記官  陳怡君　　
附錄本案論罪科刑法條：
中華民國刑法第277條第1項
傷害人之身體或健康者，處5年以下有期徒刑、拘役或50萬元以
下罰金。
【附件甲】
臺灣新竹地方法院刑事簡易判決
110年度竹北簡字第355號
聲  請  人  臺灣新竹地方檢察署檢察官
被      告  范揚政
            楊宗晏
上列被告因傷害案件，經檢察官聲請以簡易判決處刑（110年度
偵字第6301號），本院判決如下：
    主  文
范揚政共同犯傷害罪，處有期徒刑貳月，如易科罰金，以新臺幣
壹仟元折算壹日。
楊宗晏共同犯傷害罪，處有期徒刑貳月，如易科罰金，以新臺幣
壹仟元折算壹日。
    事 實 及 理 由
一、本件犯罪事實及證據，均引用檢察官聲請簡易判決處刑書之
    記載（如附件）。
二、論罪科刑：
（一）核被告2人所為，均係犯刑法第277條第1項之傷害罪。被
      告2人就本件犯行間，具犯意聯絡、行為分擔，應論以共
      同正犯。
（二）爰以行為人之責任為基礎，審酌被告2人與告訴人縱因移
      車而有口角細故，亦應秉持理性與和平之態度處理解決，
      竟率以暴力相加告訴人，使告訴人受傷，被告2人所為應
      予譴責，另考量被告2人坦承犯行、告訴人於偵查中表示
      之意見，並考量被告2人於偵查中與告訴人因就賠償金額
      有落差而無法達成和解，故被告2人尚未就告訴人有何補
      償之情形，兼衡被告2人各自之犯罪情節、手段方式、智
      識程度、告訴人所受傷勢等一切情狀，各量處如主文所示
      之刑，並均諭知易科罰金之折算標準。
三、依刑事訴訟法第449條第1項前段，逕以簡易判決處刑如主文
    。
四、如不服本判決，得自收受送達之翌日起20日內向本院提出上
    訴狀，上訴於本院第二審合議庭（須附繕本）。
本案經檢察官邱志平聲請以簡易判決處刑。
中    華    民    國    110    年     11    月    22  日
                       竹北簡易庭  法  官   潘韋廷
以上正本證明與原本無異。
如不服本判決，得自收受送達之日起二十日內，向本院提起上訴。　　　　　　　　　　　 
中　　華　　民　　國　　110 　年　　11　　月　　22　　日
                                   書記官   彭筠凱
【附件】
臺灣新竹地方檢察署檢察官聲請簡易判決處刑書
                                     110年度偵字第6301號
　　被　　　告　范揚政　
　　　　　　　　楊宗晏　
上列被告因傷害案件，業經偵查終結，認宜聲請簡易判決處刑，
茲將犯罪事實及證據並所犯法條分敘如下：
　　　　犯罪事實
一、范揚政、楊宗晏與真實姓名年籍不詳友人2人，於民國109年
    11月7日凌晨1時30分許，在新竹縣○○市○○路000號麥當勞餐
    廳前，因與林柏均發生停車移車之糾紛，竟共同基於傷害人
    身體之犯意，由范揚政隨手持路邊安全帽1頂(未扣案)毆打
    林柏均之頭部，楊宗晏與不詳友人2名則共同徒手毆打林柏
    鈞，造成林柏均受有頭部外傷、臉擦傷及開放傷口1公分、2
    公分2處等傷害。嗣林柏均報警處理。
二、案經林柏均訴由新竹縣政府警察局竹北分局報告偵辦。
　　　　證據並所犯法條
一、上揭犯罪事實，業據被告范揚政於偵查中坦承不諱，以及被
    告楊宗晏於偵查中對於證人即告訴人林柏鈞就不利於被告楊
    宗晏等人之證述並無爭執，復坦承涉犯傷害罪可徵，核與證
    人即告訴人林柏均於警詢及偵查中證述相符，並有員警職務
    報告、中國醫藥大學新竹附設醫院診斷證明書等在卷足稽。
    是被告自白與事實相符，其犯嫌應堪認定。
二、核被告范揚政、楊宗晏所為，均係犯刑法第277條第1項傷害
    罪嫌。被告2人與不詳友人2人就上開犯行，有犯意聯絡及行
    為分擔，請依刑法第28條，論以共同正犯。
三、依刑事訴訟法第451條第1項聲請逕以簡易判決處刑。
　　此　　致
臺灣新竹地方法院
中　　華　　民　　國　 110　　年　　10　　月　　22　　日
　　　　　　　　　　　　　檢　察　官　邱志平